【裁判字號】    98,台上,5245
【裁判日期】    980917
【裁判案由】    偽造文書等罪
【裁判全文】
最高法院刑事判決            九十八年度台上字第五二四五號
上  訴  人  甲○○
上列上訴人因偽造文書等罪案件，不服台灣高等法院高雄分院中
華民國九十八年七月八日第二審判決（九十八年度上訴字第七五
一號，起訴案號：台灣高雄地方法院檢察署九十六年度偵緝字第
三一二六、三一二七、三一二八、三一二九號），提起上訴，本
院判決如下：
    主  文
上訴駁回。
    理  由
按不服地方法院之第一審判決而上訴者，應向管轄第二審之高等
法院為之。第二審上訴書狀應敘述具體理由，第二審法院認為上
訴書狀未敘述理由者，應以判決駁回之。刑事訴訟法第三百六十
一條第一項、第二項、第三百六十七條前段分別定有明文。所謂
「具體理由」，必係依據卷內既有訴訟資料或提出新事證，指摘
或表明第一審判決有何採證認事用法或量刑等足以影響判決本旨
之不當或違法，而構成應予撤銷之具體事由，始克當之；倘僅泛
言原判決認定事實錯誤、違背法令、量刑失入，而未依上揭意旨
指出具體事由，或形式上雖已指出具體事由，該事由縱使屬實，
亦不足以認為原判決有何不當或違法者，皆難謂係具體理由，俾
與第二審上訴制度旨在請求第二審法院撤銷、變更第一審不當或
違法之判決，以實現個案救濟之立法目的相契合。本件原判決以
上訴人甲○○因偽造文書三罪案件，提起第二審上訴，其上訴書
狀僅稱：已與台新及中國信託銀行和解，第一審判決認未與各金
融機構和解，予以量處重刑，且未諭知緩刑，似有違誤云云。雖
形式上已提出上訴理由，惟並未具體敘述第一審判決有何違法或
不當情形，即與未敘述具體理由無異，因認其第二審上訴為不合
法，不待其到庭陳述，並不經言詞辯論，逕依刑事訴訟法第三百
六十七條前段、第三百七十二條，駁回其在第二審之上訴，核無
不合；而第一審於量刑時，已具體審酌上訴人長期偽造被害人之
私文書，損害他人信用甚深，破壞金融秩序至鉅，雖已與上開二
家銀行和解，但仍未與合作金庫、慶豐、大眾、國泰世華等多家
銀行和解，情節非輕，自不能謂已與「各」金融機構達成和解等
一切情狀，在法定刑範圍內，科處刑罰，並無足堪憫恕之處，而
未予宣告緩刑，所為量刑職權之行使，亦無不當。上訴意旨未依
據卷證資料，具體指摘原判決如何違背法令，置原判決之論敘於
不顧，仍執前詞，漫謂第二審上訴狀已敘述具體理由，原判決逕
行駁回上訴，顯有違誤云云，難謂已符合第三審上訴之適法理由
。其上訴違背法律上之程式，應予駁回。
據上論結，應依刑事訴訟法第三百九十五條前段，判決如主文。
中    華    民    國  九十八  年    九    月   十七   日
                      最高法院刑事第十庭
                          審判長法官  花  滿  堂
                                法官  黃  正  興
                                法官  陳  東  誥
                                法官  林  錦  芳
                                法官  洪  昌  宏
      本件正本證明與原本無異
                                      書  記  官
中    華    民    國  九十八  年    九    月  二十一  日
                                                      Ｅ


司法院資訊處製作；財團法人民間司法改革基金會備份。
